# 请教陈版主：关于增资方式取得控制权现流表列示

提问人：xiyun1226 时间：2021-03-07 08:05:03
1 、甲公司 6 月 1 日增资 2000 万取得乙公司51%控制权，自 6 月 1 日起开始并表，增资前乙公司账面现金为 10 万。合并层面是列示“取得子公司支付的现金 0 元”，“收到其他与投资活动有关的现金 10 万元”是否准确？
2 、甲公司 5 月 27 日增资 2000 万取得乙公司51%控制权，自 6 月 1 日起开始并表，增资前乙公司账面现金为 10 万，合并层面是列示“取得子公司支付的现金 1990 万元”是否准确？ 5 月 27 日至 6 月 1 日现金流是否需要还原？
3 、若乙公司不构成业务，合并层面现流列示“取得子公司支付的现金”还是“购建固定资产支付的现金”？
谢谢！

回答人：chenyiwei
1 、该处理合理。
2 、既然 5 月 27 日已经完成增资，一般理解该日已取得控制权，从该日起并表，所以乙公司 5 月末的现金余额应纳入合并现金流量表。具体处理与情况 1 一致，不应出现你说的情况。
3 、若乙公司不构成业务，但因为系采用增资方式取得控制权，合并层面来看就是取得了乙公司在购买日的现金，没有发生现金流出，因此不存在投资或者购建固定资产支付的现金，但应在现金流量表补充资料中作为“不涉及现金的重大投资或筹资活动”予以披露。